# David Camelo Serna

- P Bogotá D.C. Ciudad Bolívar
- 3186294904
- □ camelodavid9828@gmail.com
- Ø GitHub: github.com/DavidCameloSW

#### **Resumen Profesional**

Tecnólogo en Análisis y Desarrollo de Software con experiencia en desarrollo full stack. Manejo de frontend con HTML5, CSS3, JavaScript y React, y backend con .NET Framework, C#, APIs RESTful, SQL Server y MySQL. Experiencia en optimización de consultas, validación de datos y pruebas de integración. Enfoque en la mejora de procesos y experiencia de usuario mediante código limpio y metodologías ágiles.

## **Experiencia Profesional**

### Técnico de Soporte – YeapData - Consejo de Estado

Mayo 2023 - Actualidad

- Desarrollo, consumo e integración de Web API en backend y frontend.
- Optimización de consultas SQL y cruce de datos.
- Generación de reportes y validación de datos.
- Pruebas de endpoints con Postman y Swagger.

#### Analista de Sistemas - Milenio PC

Septiembre 2022 - Mayo 2023

- Reparación y mantenimiento de hardware (PCs, portátiles, servidores, Mac, móviles, tablets).
- Administración de inventario y elaboración de reportes.
- Diagnóstico y corrección de fallas técnicas.

#### Field Support / Desarrollador de Software - Sistemas IT - Soporte S.A

Junio 2021 - Agosto 2022

- Soporte técnico remoto y en sitio.
- Administración de Active Directory y telefonía IP.
- Soporte a software de gestión cumpliendo SLA.
- Elaboración de informes de gestión e inventarios.

#### Educación

Ingeniería de Sistemas – CUN (En curso, 8º semestre)

Tecnólogo en Análisis y Desarrollo de Software - SENA (2024)

Técnico en Sistemas - SENA (2020)

## **Cursos y Certificaciones**

Programación y Desarrollo Frontend y Backend – Udemy

Instructor: Carlos Adrian Soto Certificado: https://n9.cl/wfke7

#### **Habilidades Técnicas**

Lenguajes y Frameworks: C#, JavaScript, HTML5, CSS3, React, Node.js, Sass, .NET

Framework, .NET Core

Bases de Datos: SQL Server, MySQL

Herramientas y Plataformas: Git, Microsoft 365, Visual Studio, Postman, Swagger

Competencias: Desarrollo Frontend, Desarrollo Backend, UI/UX, Optimización de procesos,

Innovación

#### **Referencias Laborales**

Disponibles a solicitud.